臺灣臺中地方法院刑事判決　　　　　　　94年度易字第1199號
　　公　訴　人　臺灣臺中地方法院檢察署檢察官
　　被　　　告　乙○○
上列被告因竊盜案件，經檢察官提起公訴（94年度偵字第4445、
7161、8060號），被告於準備程序中就被訴事實為有罪之陳述，
受命法官於聽取當事人之意見後，由本院合議庭裁定以簡式審判
程序判決如下：
    主    文
乙○○連續攜帶兇器，於夜間侵入住宅竊盜，累犯，處有期徒刑
壹年陸月。扣案之螺絲起子貳支、手套壹雙、變造之丙○○國民
身分證上換貼之乙○○照片壹張，均沒收。
    犯罪事實
一、乙○○前因施用第一、二級毒品案件，經本院以民國九十一
    年度訴字第三五六號各判處有期徒刑六月、八月，並定應執
    行刑有期徒刑一年確定，入監服刑後，已於九十二年八月十
    二日縮刑期滿執行完畢。詎乙○○仍不知悛悔警惕，基於意
    圖為自己不法之所有之概括犯意，連續於附表所示時間、地
    點、竊盜方法，竊得如附表所示被害人之財物。乙○○為躲
    避查緝，復基於變造特種文書之犯意，於九十四年五月二日
    某時許，在其臺中縣梧棲鎮○○里○○○街二五號住處，將
    其自己之人頭照片，換貼於其先前所竊得如附表編號五所示
    丙○○國民身分證之相片欄上而變造之，足生損害於丙○○
    及戶政機關對於國民身分證管理之正確性。嗣分別於：(一)九
    十四年三月七日十二時五十分許，在臺中縣梧棲鎮○○○街
    六十巷十號前，乙○○駕駛竊得之如附表編號一所示甲○○
    所有之自用小客車，搭載不知情之邱永祥，經警當場查獲；
    (二)九十四年四月十七日十九時四十五分許，在臺中市○○路
    十三巷五十弄二四號即附表編號二戊○○住處經警當場查獲
    ，並扣得乙○○所有供竊盜犯行所用之螺絲起子二支、手套
    一雙；(三)九十四年五月三日十七時三十分許，在臺中縣梧棲
    鎮○○○街六七號騎樓前，經警查獲乙○○將如附表編號四
    所示陳金鐘遭竊之車牌二面，懸掛在如附表編號三所示己○○所有之自用小客車上，並在乙○○所駕駛之前揭己○○所
    有之自用小客車內，扣得如附表編號五、六即丙○○、丁○○遭竊之財物及前揭經變造之丙○○國民身分證一張，始悉
    上情。
二、案經臺中縣警察局清水分局、臺中市警察局第五分局報請臺
    灣臺中地方法院檢察署檢察官偵查起訴。
    理    由
一、上揭事實，業據被告乙○○於警詢、偵查及本院審理時均坦
    白承認，並經被害人甲○○、戊○○、陳金鐘、己○○、丙○○、丁○○於警詢時證述明確（見四四四五號偵查卷第二
    六至二七頁；七一六一號偵查卷第二十至二一頁；八○六○
    號偵查卷第二八至二九頁、三十至三一頁、三四頁、三六至
    三八頁）。此外，復有贓物認領保管單六紙（見四四四五號
    偵查卷第三九頁；七一六一號偵查卷第三一頁；八○六○號
    偵查卷第五二至五六頁）、現場照片二十八張（見七一六一
    號偵查卷第三二至三三頁；八○六○號偵查卷第五九至七十
    頁）、車輛竊盜車牌失竊資料個別查詢報表二紙（見八○六
    ○號偵查卷第五七至五八頁）在卷可按，及被告所有供犯附
    表編號二之竊盜犯行所用之螺絲起子二支、手套一雙、前揭
    經變造之丙○○國民身分證一張扣案可證，足認被告之自白
    確與事實相符。本案事證明確，被告前開犯行至堪認定，應
    依法論科。
二、論罪科刑：
  (一)按刑法上所謂兇器，其種類並無限制，凡客觀上對於人之生
    命、身體、安全構成威脅，具有危險性之兇器均屬之，且祇
    須行竊時攜帶此種具有危險性之兇器為已足，並不以攜帶之
    初有行兇之意圖為必要（最高法院七十九年度臺上字第五二
    五三號判例參照）。被告乙○○就如附表編號二竊盜犯行時
    所持之螺絲起子二支，均係鐵製材質且前端尖銳；就如附表
    編號四竊盜犯行時所持之板手一支，亦係鐵製材質、長約十
    公分等情，業據被告陳明在卷，並有螺絲起子二支扣案可證
    ，則倘持前開螺絲起子及板手向被害人攻擊，在客觀上顯足
    對人之生命、身體、安全構成威脅，自均係具有危險性之兇
    器無訛。則被告乙○○就附表編號一至六所示之竊盜犯行，
    核其所為，係各犯如附表「所犯法條欄」所示之竊盜罪；又
    被告前揭變造丙○○國民身分證之犯行，核其所為，係犯刑
    法第二百十二條之變造特種文書罪。
  (二)被告先後為如附表編號一至六所示之竊盜犯行，時間緊接，
    手法類似，觸犯構成要件相同之罪名，顯係基於概括犯意反
    覆為之，應依連續犯之規定，論以犯罪態樣較重即如附表編
    號二之刑法第三百二十一條第一項第一款、第三款攜帶兇器
    ，於夜間侵入住宅之加重竊盜罪，並加重其刑。
  (三)又被告所犯竊盜罪與變造特種文書罪二罪間，有方法與目的之
    牽連關係，為牽連犯，應從一重論以刑法第三百二十一條第一
    項第一款、第三款之加重竊盜罪。
  (四)被告前因施用第一、二級毒品案件，經本院以九十一年度訴
    字第三五六號各判處有期徒刑六月、八月，並定應執行刑有
    期徒刑一年確定，入監服刑後，已於九十二年八月十二日縮
    刑期滿執行完畢等情，業據被告於本院審理時供承在卷，並
    有臺灣高等法院被告全國前案紀錄表、臺灣臺中地方法院檢
    察署刑案資料查註紀錄表附卷可稽，其於有期徒刑執行完畢
    後，五年以內再犯本案有期徒刑以上之罪，為累犯，應依刑
    法第四十七條之規定加重其刑，並依法遞加重之。
  (五)爰審酌被告前已有竊盜前科，此觀卷附臺灣高等法院被告全
    國前案紀錄表甚明，其素行不佳，仍不知悛悔警惕，不思以
    正當方法賺取財物，一再為本案之竊盜犯行，且變造他人之
    國民身分證，惡性非輕，危害社會治安及民眾居家安全甚鉅
    ，惟兼衡及被告犯後已坦承全部犯行等一切情狀，量處如主
    文所示之刑，以示懲儆。
  (六)沒收部分：
  1.扣案之螺絲起子二支、手套一雙，係屬被告所有供犯如附表
    編號二竊盜犯行所用之物；又前揭變造丙○○國民身分證上
    所換貼之被告之人頭照片一張，亦係被告所有供犯變造特種
    文書犯行所用之物，均如前述，均應依刑法第三十八條第一
    項第二款之規定，宣告沒收。
  2.又被告為如附表編號一竊盜犯行所用之未扣案鑰匙一支，雖
    係被告所有供犯罪所用之物，惟已經被告丟棄等情，業據被
    告陳明在卷，為免執行困難，爰不予宣告沒收。
  3.至被告為如附表編號四竊盜犯行所用之板手一支，乃被告自
    如附表編號三竊得之車牌號碼Ｂ六－二○一三號自用小客車
    內取用之物，並無證據證明確屬被告所有之物或屬違禁物，
    亦不予宣告沒收，附此敘明。
據上論斷，應依刑事訴訟法第二百七十三條之一第一項、第二百
九十九條第一項前段，刑法第五十六條、第二百十二條、第三百
二十一條第一項第一款、第三款、第五十五條、第四十七條、第
三十八條第一項第二款，罰金罰鍰提高標準條例第一條前段，判
決如主文。
本案經檢察官張溢金到庭執行職務。
中　　華　　民　　國　　94　　年　　7 　　月　　14　　日
                  刑事第三庭    法  官　何世全
以上正本證明與原本無異。
如不服本判決，應於送達後十日內向本院提出上訴狀（須附繕本
），上訴於臺灣高等法院臺中分院。
                                書記官　童洪芳美
中　　華　　民　　國　　94　　年　　7 　　月　　14　　日
附表
┌──┬───┬──────┬───────┬─────────────┬────────┐
│編號│被害人│  時   間   │  地   點     │   竊  盜   方  法        │   所犯法條     │
├──┼───┼──────┼───────┼─────────────┼────────┤
│ 一 │甲○○│九十四年二月│臺中縣沙鹿鎮中│乙○○以其所有之自備鑰匙一│刑法第三百二十條│
│    │      │二十三日某時│山路田尾巷二一│支（未扣案）開啟車門發動引│第一項之普通竊盜│
│    │      │許          │號前          │擎而竊取甲○○所有車牌號碼│罪。            │
│    │      │            │              │ＭＯ－八二三五號之自用小客│                │
│    │      │            │              │車一輛。                  │                │
│    │      │            │              │                          │                │
│    │      │            │              │                          │                │
│    │      │            │              │                          │                │
├──┼───┼──────┼───────┼─────────────┼────────┤
│ 二 │戊○○│九十四年四月│臺中市○○路十│乙○○於夜間持其所有、客觀│刑法第三百二十一│
│    │      │十七日十九時│三巷五○弄二四│上足供兇器使用之螺絲起子二│條第一項第一款、│
│    │      │四十分許    │號（即戊○○住│支，自三樓陽臺徒手開啟未上│第三款攜帶兇器，│
│    │      │            │處）          │鎖之門，侵入戊○○前揭住處│於夜間侵入住宅之│
│    │      │            │              │，竊取戊○○所有之手提腰包│加重竊盜罪。    │
│    │      │            │              │一個、皮夾一個、化妝包一個│                │
│    │      │            │              │、華南銀行存摺一本、汽車行│                │
│    │      │            │              │照一張、郵局提款卡一張、土│                │
│    │      │            │              │地銀行提款卡一張、華信銀行│                │
│    │      │            │              │提款卡一張、中國信託商銀信│                │
│    │      │            │              │用卡一張、荷蘭銀行信用卡一│                │
│    │      │            │              │張、富邦銀行信用卡一張、Ｐ│                │
│    │      │            │              │Ｓ１遊戲主機一台。        │                │
├──┼───┼──────┼───────┼─────────────┼────────┤
│ 三 │己○○│九十四年四月│臺中市西屯區中│乙○○以破壞一樓鋁門之方式│刑法第三百二十一│
│    │（起訴│二十四日六時│港路三段世斌一│，侵入己○○前揭住處，竊取│條第一項第二款毀│
│    │書誤載│許（起訴書誤│巷二五弄二號（│己○○所有之電腦三臺、現金│越門扇之加重竊盜│
│    │為蔡素│載為十八時許│即己○○住處）│新臺幣（下同）一萬六千元、│罪。            │
│    │貞）  │）          │              │摩托羅拉手機一支及汽車鑰匙│                │
│    │      │            │              │一支，並以該鑰匙發動竊取蔡│                │
│    │      │            │              │素珍所有車牌號碼Ｂ六－二○│                │
│    │      │            │              │一三號自用小客車一輛。    │                │
│    │      │            │              │                          │                │
├──┼───┼──────┼───────┼─────────────┼────────┤
│ 四 │陳金鐘│九十四年四月│臺中縣大肚鄉王│乙○○持原來置於附表編號三│刑法第三百二十一│
│    │      │二十四日某時│田村沙田路一段│所示車牌號碼Ｂ六－二○一三│條第一項第三款攜│
│    │      │許          │三二○巷二○之│號自用小客車內、客觀上足供│帶兇器之加重竊盜│
│    │      │            │十號前        │兇器使用之扳手一支，竊取陳│罪。            │
│    │      │            │              │金鐘所有車牌號碼ＭＴ－三○│                │
│    │      │            │              │○二號之自用小客車車牌二面│                │
│    │      │            │              │。                        │                │
├──┼───┼──────┼───────┼─────────────┼────────┤
│ 五 │丙○○│九十四年四月│臺中縣梧棲鎮梧│乙○○以破壞後門紗窗之方式│刑法第三百二十一│
│    │      │二十八日十三│南路一三一之一│，侵入丙○○前揭住處（侵入│條第一項第二款毀│
│    │      │時許        │（即丙○○住處│住宅部分未據告訴）內，竊取│越門扇之加重竊盜│
│    │      │            │）            │丙○○所有之郵局金融卡二張│罪。            │
│    │      │            │              │、土地銀行金融卡一張、臺中│                │
│    │      │            │              │商銀金融卡一張、國民身分證│                │
│    │      │            │              │一張。                    │                │
├──┼───┼──────┼───────┼─────────────┼────────┤
│ 六 │丁○○│九十四年五月│臺中縣梧棲鎮梧│乙○○於夜間以破壞後門窗戶│刑法第三百二十一│
│    │      │一日二十時許│棲路德鄰巷二號│之方式，侵入丁○○前揭住處│條第一項第一款、│
│    │      │            │（即丁○○住處│內，竊取丁○○所有之山東航│第二款毀越門扇，│
│    │      │            │）            │空彩虹卡、南方航空明珠卡、│於夜間侵入住宅之│
│    │      │            │              │廈門航空白鷺卡、上海航空飛│加重竊盜罪。    │
│    │      │            │              │鶴卡、中國航空知音卡、海南│                │
│    │      │            │              │航空金鵬卡、四川航空金熊貓│                │
│    │      │            │              │卡、攜程旅遊網會員卡（以上│                │
│    │      │            │              │各一張）、名片夾一個、戶籍│                │
│    │      │            │              │謄本一紙、卡迪亞手錶一只、│                │
│    │      │            │              │黃金戒指一只、玻璃石戒指一│                │
│    │      │            │              │只、玻璃耳環一對、紅寶戒指│                │
│    │      │            │              │一只、玻璃彩石戒指一只、玻│                │
│    │      │            │              │璃寶石戒指一只、業務員談判│                │
│    │      │            │              │書一本、國泰航空公司登機卡│                │
│    │      │            │              │一張、ＩＢＭ手提電腦一台、│                │
│    │      │            │              │ＳＯＮＹ數位相機一台、松下│                │
│    │      │            │              │牌手機一支、丁○○之本國護│                │
│    │      │            │              │照一本、臺胞證一張、國泰航│                │
│    │      │            │              │空公司之機票二張。        │                │
└──┴───┴──────┴───────┴─────────────┴────────┘
附錄論罪科刑法條：
刑法第三百二十條第一項
意圖為自己或第三人不法之所有，而竊取他人之動產者，為竊盜
罪，處五年以下有期徒刑、拘役或五百元以下罰金。
刑法第三百二十一條第一項
犯竊盜罪而有左列情形之一者，處六月以上、五年以下有期徒刑
：
一、於夜間侵入住宅或有人居住之建築物、船艦或隱匿其內而犯
    之者。
二、毀越門扇、牆垣或其他安全設備而犯之者。
三、攜帶兇器而犯之者。
四、結夥三人以上而犯之者。
五、乘火災、水災或其他災害之際而犯之者。
六、在車站或埠頭而犯之者。
刑法第二百十二條
偽造、變造護照、旅券、免許證、特許證及關於品行、能力服務
或其他相類之證書、介紹書，足以生損害於公眾或他人者，處一
年以下有期徒刑、拘役或三百元以下罰金。
